Inventaris van de microfiches van de Burgerlijke Stand Suriname: Geboorteregisters van Paramaribo, 1828-1974, en Erkenningenregisters van Paramaribo, 1916-1928
Nationaal Archief, Den Haag
- Geboorten., A
  - Geboorten Paramaribo., 1851; 25
    - Folionr. 158 - 159, jun, Folionr. 160 - 186, jul; Folionr. 187 - 217, aug; 4
    - Folionr. 218 - 222, aug, Folionr. 223 - 277, okt; 5
    - Folionr. 278, okt, Folionr. 279 - 316, nov; Folionr. 317 - 335, dec; 6
    - Folionr. 336 - 353, dec, Folionr. 354 - 356, apr; Folionr. 357 - 358, jul; Folionr. 359, nov; Folionr. 360, dec; Folionr. 361, mrt; Folionr. 362, jun; Folionr. 363, jun; Folionr. 364, jul; Folionr. 365, nov; Folionr. 366 - 367, jan; Folionr. 368, mei; Folionr. 369, sept; Folionr. 370, okt; Folionr. 371, mrt; Folionr. 372, nov; Folionr. 373, mei; Folionr. 374, jan; Folionr. 375, mrt; Folionr. 376, jun; Folionr. 377, mei; Folionr. 378, jun; Folionr. 379, jul; Folionr. 380, feb; Folionr. 381, jul; Folionr. 382, aug; Folionr. 383, sept; Folionr. 384, dec; Folionr. 385, mrt; Folionr. 386, mei; Folionr. 387, dec; Folionr. 388 - 389, mrt; 7
  - Geboorten Paramaribo., 1852; 26
    - Folionr. 1 - 37, jan, Folionr. 38 - 43, feb; 1
    - Folionr. 44 - 58, feb, Folionr. 59 - 81, mrt; Folionr. 82 - 99, apr; Folionr. 100 - 103, mei; 2
    - Folionr. 104 - 117, mei, Folionr. 118 - 145, jun; Folionr. 146 - 163, jul; 3
    - Folionr. 164 - 179, jul, Folionr. 180 - 212, aug; Folionr. 213 - 223, sept; 4
    - Folionr. 224 - 249, sept, Folionr. 250 - 277, okt; Folionr. 278 - 285, nov; 5
    - Folionr. 286 - 309, nov, Folionr. 310 - 347, dec; 6
    - Folionr. 348 - 356, dec, Folionr. 357, feb; Folionr. 358, mei; Folionr. 359, okt; Folionr. 360, nov; Folionr. 361 - 362, jul; Folionr. 363, dec; Folionr. 364, jan; Folionr. 365 - 366, feb; Folionr. 367, mrt; Folionr. 368, jun; Folionr. 369, jul; Folionr. 370, aug; Folionr. 371, sept; Folionr. 372, apr; Folionr. 373, sept; Folionr. 374, nov; Folionr. 375, feb; Folionr. 376, mei; Folionr. 377, aug; Folionr. 378, dec; Folionr. 379, okt; Folionr. 380, ontbreekt.; Folionr. 381, jul; Folionr. 382, dec; 7
  - Geboorten Paramaribo., 1853; 27
    - Folionr. 1 - 33, jan, Folionr. 34 - 45, feb; 1
    - Folionr. 46 - 61, feb, Folionr. 62 - 85, mrt; Folionr. 86 - 105, apr; 2
    - Folionr. 106 - 110, apr, Folionr. 111 - 137, mei; Folionr. 138 - 159, jun; 3
    - Folionr. 160 - 166, jun, Folionr. 167 - 188, jul; Folionr. 189 - 215, aug; 4
    - Folionr. 216 - 229, aug, Folionr. 230 - 254, sept; Folionr. 255 - 275, okt; 5
    - Folionr. 276 - 278, okt, Folionr. 279 - 311, nov; Folionr. 312 - 335, dec; 6
    - Folionr. 336 - 343, dec, Folionr. 344, jan; Folionr. 345 - 346, mrt; Folionr. 347, jul; Folionr. 348, aug; Folionr. 349, okt; Folionr. 350 - 351, nov; Folionr. 352, dec; Folionr. 353, jan; Folionr. 354, jul; Folionr. 355, nov; Folionr. 356, jun; Folionr. 357, okt; Folionr. 358, jun; Folionr. 359, feb; Folionr. 360, nov; Folionr. 361, jan; Folionr. 362 - 363, mrt; Folionr. 364, okt; Folionr. 365, sept; Folionr. 366, feb; Folionr. 367, mrt; 7
  - Geboorten Paramaribo., 1854; 28
    - Folionr. 1 - 32, jan, Folionr. 33 - 57, feb; 1
    - Folionr. 58 - 69, feb, Folionr. 70 - 90, mrt; Folionr. 91 - 119, apr; 2
    - Folionr. 120 - 122, apr, Folionr. 123 - 149, mei; Folionr. 150 - 177, jun; 3
    - Folionr. 178 - 206, jul, Folionr. 207 - 235, aug; 4
    - Folionr. 236 - 238, aug, Folionr. 239 - 282, sept; Folionr. 283 - 295, okt; 5
    - Folionr. 296 - 316, okt, Folionr. 317 - 351, nov; Folionr. 352 - 353, dec; 6
    - Folionr. 354 - 391, dec, Folionr. 392, jan; Folionr. 393, mrt; Folionr. 394, mei; Folionr. 395, jun; Folionr. 396, aug; Folionr. 397, nov; Folionr. 398 - 399, okt; Folionr. 400 - 401, sept; Folionr. 402 - 403, mrt; Folionr. 404, jul; Folionr. 405, aug; Folionr. 406, sept; Folionr. 407, jun; Folionr. 408, jan; Folionr. 409, apr; Folionr. 410, mrt; Folionr. 411, mei; Folionr. 412, jun; Folionr. 413, mrt; 7
    - Folionr. 414, jun, Folionr. 415, sept; 8
  - Geboorten Paramaribo., 1855; 29
    - Folionr. 1 - 35, jan, Folionr. 36 - 57, feb; 1
    - Folionr. 58 - 63, feb, Folionr. 64 - 95, mrt; Folionr. 96 - 117, apr; 2
    - Folionr. 118 - 147, mei, Folionr. 148 - 165, jun; Folionr. 166 - 177, jul; 3
    - Folionr. 178 - 197, jul, Folionr. 198 - 224, aug; Folionr. 225 - 237, sept; 4
    - Folionr. 238 - 248, sept, Folionr. 249 - 276, okt; Folionr. 277 - 299, nov; 5
    - Folionr. 300 - 324, dec, Folionr. 325 - 326, jan; Folionr. 327, apr; Folionr. 328, jun; Folionr. 329, aug; Folionr. 330 - 331, sept; Folionr. 332, okt; Folionr. 333 - 334, dec; Folionr. 335, jul; Folionr. 336, nov; Folionr. 337, dec; Folionr. 338 - 339, mrt; Folionr. 340, sept; Folionr. 341 - 343, nov; Folionr. 344, feb; Folionr. 345 - 346, mrt; Folionr. 347 - 348, apr; Folionr. 349, jun; Folionr. 350, feb; Folionr. 351 - 352, apr; Folionr. 353, feb; Folionr. 354, jul; Folionr. 355 - 356, apr; naamregister.; 6
    - naamregister., 7
  - Geboorten Paramaribo., 1856; 30
    - Folionr. 1 - 24, jan, Folionr. 25 - 46, feb; Folionr. 47 - 57, mrt; 1
    - Folionr. 58 - 71, mrt, Folionr. 72 - 110, apr; Folionr. 111 - 117, mei; 2
    - Folionr. 118 - 148, mei, Folionr. 149 - 177, jun; 3
    - Folionr. 178, jun, Folionr. 179 - 211, jul; Folionr. 212 - 237, aug; 4
    - Folionr. 238 - 257, aug, Folionr. 258 - 297, sept; 5
    - Folionr. 298 - 308, sept, Folionr. 309 - 346, okt; Folionr. 347 - 357, nov; 6
    - Folionr. 358 - 390, nov, Folionr. 391 - 400, dec; 7
    - Folionr. 401 - 423, dec, Folionr. 424 - 426, mei; Folionr. 427, aug; Folionr. 428, jan; Folionr. 429, apr; Folionr. 430, aug; Folionr. 431, jan; Folionr. 432, jul; Folionr. 433, aug; Folionr. 434, nov; Folionr. 435, dec; Folionr. 436, jan; Folionr. 437, apr; Folionr. 438, aug; Folionr. 439, nov; Folionr. 440, mei; Folionr. 441, nov; Folionr. 442, feb; Folionr. 443 - 444, apr; Folionr. 445, jul; Folionr. 446, jan; Folionr. 447, jul; Folionr. 448, nov; Folionr. 449 - 450, jan; Folionr. 451, mei; Folionr. 452, okt; Folionr. 453 - 454, dec; Folionr. 455, jun; 8
    - Folionr. 456, jun, Folionr. 457 - 458, jan; Folionr. 459, mei; Folionr. 460, jun; Folionr. 461, mei; lege bladen; 9
  - Geboorten Paramaribo., 1857; 31
    - Folionr. 1 - 49, jan, Folionr. 50 - 57, feb; 1
    - Folionr. 58 - 77, feb, Folionr. 78 - 117, mrt; 2
    - Folionr. 118 - 122, mrt, Folionr. 123 - 158, apr; Folionr. 159 - 175, mei; 3
    - Folionr. 176 - 141, mei, Folionr. 142 - 225, jun; Folionr. 226 - 235, jul; 4
    - Folionr. 236 - 250, jul, Folionr. 251 - 279, aug; Folionr. 280 - 291, sept; 5
    - Folionr. 292 - 316, sept, Folionr. 317 - 349, okt; 6
    - Folionr. 350 - 385, nov, Folionr. 386 - 409, dec; 7
    - Folionr. 410, mrt, Folionr. 411 - 412, apr; Folionr. 413 - 414, mei; Folionr. 415 - 416, jun; Folionr. 417, aug; Folionr. 418 - 419, aug; Folionr. 420, nov; Folionr. 421 - 422, dec; Folionr. 423, jun; Folionr. 424, okt; Folionr. 425, apr; Folionr. 426, mei; Folionr. 427, jul; Folionr. 428, sept; Folionr. 429 - 430, okt; Folionr. 431, dec; Folionr. 432, jul; Folionr. 433 - 434, okt; Folionr. 435, dec; Folionr. 436, apr; Folionr. 437, feb; Folionr. 438, aug; Folionr. 439, dec; Folionr. 440 - 441, feb; Folionr. 442 - 443, mrt; Folionr. 444 - 446, mei; Folionr. 447, sept; Folionr. 448, okt; Folionr. 449, dec; Folionr. 450, jan; Folionr. 451 - 452, dec; 8
    - lege bladen, 9
  - Geboorten Paramaribo., 1858; 32
    - Folionr. 1 - 35, jan, Folionr. 36 - 59, feb; 1
    - Folionr. 59 - 66, feb, Folionr. 67 - 96, mrt; Folionr. 97 - 119, apr; 2
    - Folionr. 120 - 126, apr, Folionr. 127 - 169, mei; Folionr. 170 - 179, jun; 3
    - Folionr. 180 - 209, jun, Folionr. 210 - 239, jul; 4
    - Folionr. 240 - 253, jul, Folionr. 254 - 281, aug; Folionr. 282 - 297, sept; 5
    - Folionr. 298 - 321, sept, Folionr. 322 - 357, okt; 6
    - Folionr. 357 - 363, okt, Folionr. 364 - 397, nov; Folionr. 398 - 417, dec; 7
    - Folionr. 418 - 449, dec, Folionr. 450, onleesbaar.; Folionr. 451, jan; Folionr. 452, feb; Folionr. 453, mrt; Folionr. 454, mei; Folionr. 455 - 456, jun; Folionr. 457 - 458, aug; Folionr. 459, sept; Folionr. 460 - 461, nov; Folionr. 462, jan; Folionr. 463, mrt; Folionr. 464 - 465, jun; Folionr. 466 - 467, jul; Folionr. 468, sept; Folionr. 469, mei; Folionr. 470, sept; Folionr. 471, aug; Folionr. 472, okt; Folionr. 473, nov; Folionr. 474, feb; Folionr. 475, apr; 8
    - Folionr. 476 - 477, jan, Folionr. 478, feb; Folionr. 479, mrt; Folionr. 480, apr; Folionr. 481, aug; Folionr. 482 - 483, mrt; Folionr. 484, jul; Folionr. 485, sept; Folionr. 486, mrt; Folionr. 487 - 488, aug; Folionr. 489, okt; lege bladen; naamregister; 9
    - Folionr. 494 - 496, Folionr. 497, sept; lege bladen; 10
  - Geboorten Paramaribo., 1859; 33
    - Folionr. 1 - 41, jan, Folionr. 42 - 57, feb; 1
    - Folionr. 58 - 82, feb, Folionr. 83 - 117, mrt; 2
    - Folionr. 118 - 119, mrt, Folionr. 120 - 137, apr; Folionr. 138 - 169, mei; Folionr. 170 - 181, jun; 3
    - Folionr. 182 - 195, jun, Folionr. 196 - 221, jul; Folionr. 222 - 241, aug; 4
    - Folionr. 242 - 258, aug, Folionr. 259 - 300, sept; Folionr. 301 - 303, okt; 5
    - Folionr. 304 - 331, okt, Folionr. 332 - 359, nov; Folionr. 360 - 365, dec; 6
    - Folionr. 366 - 386, dec, Folionr. 387, jan; Folionr. 388 - 390, apr; Folionr. 391, mei; Folionr. 392, sept; Folionr. 393, okt; Folionr. 394, nov; Folionr. 395, dec; Folionr. 396, mrt; Folionr. 397, nov; Folionr. 398, dec; Folionr. 399, feb; Folionr. 400, nov; Folionr. 401, feb; Folionr. 402, apr; Folionr. 403, jun; Folionr. 404, okt; Folionr. 405, nov; Folionr. 406, okt; Folionr. 407, mei; Folionr. 408, aug; Folionr. 409, jan; Folionr. 410, apr; Folionr. 411, feb; naamregister.; 7
    - verbeteringen akten., 8
    - lege bladen, 9
  - Geboorten Paramaribo., 1860; 34
    - Folionr. 1 - 42, jan, Folionr. 43 - 57, feb; 1
    - Folionr. 58 - 81, feb, Folionr. 82 - 117, mrt; 2
    - Folionr. 118 - 122, mrt, Folionr. 123 - 152, apr; Folionr. 153 - 177, mei; 3
    - Folionr. 178 - 191, mei, Folionr. 192 - 223, jun; Folionr. 224 - 237, jul; 4
    - Folionr. 238 - 250, jul, Folionr. 251 - 297, aug; 5
    - Folionr. 298, aug, Folionr. 299 - 339, sept; Folionr. 340 - 357, okt; 6
    - Folionr. 358 - 372, okt, Folionr. 373 - 415, nov; 7
    - Folionr. 416 - 425, nov, Folionr. 426 - 463, dec; Folionr. 464 - 465, aug; Folionr. 466, jul; Folionr. 467, feb; Folionr. 468, mrt; Folionr. 469, dec; Folionr. 470, feb; Folionr. 471, apr; Folionr. 472, sept; Folionr. 473, feb; Folionr. 474 - 475, mrt; 8
    - Folionr. 477, apr, Folionr. 478, mei; Folionr. 479, jun; Folionr. 480, jul; Folionr. 481 - 482, aug; verbeteringen akten.; 9
    - Folionr. 483, sept, Folionr. 484 - 485, dec; Folionr. 486, mrt; Folionr. 487, okt; Folionr. 488, nov; Folionr. 489, jan; Folionr. 490, mrt; Folionr. 491, sept; lege bladen; 10
  - Geboorten Paramaribo., 1861; 35
    - Ontbreekt, 1
  - Geboorten Paramaribo., 1862; 36
    - Folionr. 3 - 36, jan, Folionr. 37 - 59, feb; 1
    - Folionr. 60 - 61, feb, Folionr. 62 - 85, mrt; Folionr. 86 - 119, apr; 2
    - Folionr. 120 - 121, apr, Folionr. 122 - 158, mei; Folionr. 159 - 175, jun; 3
    - Folionr. 176 - 191, jun, Folionr. 192 - 226, jul; Folionr. 227 - 235, aug; 4
    - Folionr. 236 - 258, aug, Folionr. 259 - 297, sept; 5
    - Folionr. 298 - 304, sept, Folionr. 305 - 342, okt; Folionr. 343 - 357, nov; 6
    - Folionr. 358 - 378, nov, Folionr. 379 - 419, dec; 7
    - Folionr. 420 - 429, dec, Folionr. 430 - 431, mei; Folionr. 432, jul; Folionr. 433, aug; Folionr. 434, jun; Folionr. 435, aug; Folionr. 436, sept; Folionr. 437, mei; Folionr. 438, okt; Folionr. 439 - 440, mrt; Folionr. 441, feb; Folionr. 442 - 445, mei; Folionr. 446, aug; Folionr. 447, sept; Folionr. 448, okt; Folionr. 449, dec; naamregister; 8
    - verbeteringen akten, lege bladen; 9
  - Geboorten Paramaribo., 1863; 37
    - Folionr. 1 - 56, jan, Folionr. 57, feb; 1
    - Folionr. 58 - 99, feb, Folionr. 100 - 117, mrt; 2
    - Folionr. 118 - 137, mrt, Folionr. 138 - 167, apr; Folionr. 168 - 175, mei; 3
    - Folionr. 176 - 199, jun, Folionr. 200 - 235, jul; 4
    - Folionr. 236 - 284, jul, Folionr. 285 - 295, aug; 5
    - Folionr. 296 - 348, aug, Folionr. 349 - 355, sept; 6
    - Folionr. 356 - 411, sept, Folionr. 412 - 413, okt; 7
    - Folionr. 414 - 473, okt, 8
    - Folionr. 474 - 475, okt, Folionr. 476 - 533, nov; 9
    - Folionr. 534 - 550, nov, Folionr. 551 - 560, dec; 10
  - Geboorten Paramaribo., 1864; 38
    - Folionr. 1 - 57, jan, 1
    - Folionr. 58 - 75, jan, Folionr. 76 - 117, feb; 2
    - Folionr. 118 - 129, feb, Folionr. 130 - 179, mrt; 3
    - Folionr. 180 - 194, mrt, Folionr. 195 - 239, apr; 4
    - Folionr. 240 - 245, apr, Folionr. 246 - 297, mei; 5
    - Folionr. 298 - 305, mei, Folionr. 306 - 357, jun; 6
    - Folionr. 358 - 362, jun, Folionr. 363 - 418, jul; Folionr. 419, aug; 7
    - Folionr. 420 - 473, aug, Folionr. 474 - 479, sept; 8
    - Folionr. 480 - 527, sept, Folionr. 528 - 539, okt; 9
    - Folionr. 540 - 575, okt, Folionr. 576 - 599, nov; 10
    - Folionr. 600 - 621, nov, Folionr. 622 - 659, dec; 11
    - Folionr. 660 - 672, dec, Folionr. 673 - 678, jan; Folionr. 679, feb; Folionr. 680 - 690, mrt; Folionr. 691 - 701, apr; Folionr. 702 - 711, mei; Folionr. 712 - 717, jun; 12
    - Folionr. 718 - 720, jun, Folionr. 721 - 731, jul; Folionr. 732 - 738, aug; Folionr. 739 - 748, sept; Folionr. 749 - 760, okt; Folionr. 761 - 767, nov; Folionr. 768 - 777, dec; 13
    - Folionr. 778 - 779, jan, Folionr. 780 - 781, feb; Folionr. 782, mrt; Folionr. 783, apr; Folionr. 784 - 786, mei; Folionr. 787 - 788, jun; Folionr. 789 - 791, jul; Folionr. 792, aug; Folionr. 793 - 795, sept; Folionr. 796 - 799, okt; 14
  - Geboorten Paramaribo., 1865; 39
    - Folionr. 1 - 57, jan, 1
    - Folionr. 58 - 59, jan, Folionr. 60 - 108, feb; Folionr. 109 - 119, mrt; 2
    - Folionr. 120 - 158, mrt, Folionr. 159 - 171, apr; Folionr. 172 - 287, jun; 3
    - Folionr. 288 - 306, jun, Folionr. 307 - 344, jul; Folionr. 345 - 347, aug; 4
    - Folionr. 348 - 399, aug, Folionr. 400 - 407, sept; 5
    - Folionr. 408 - 449, sept, Folionr. 450 - 469, okt; 6
    - Folionr. 470 - 516, okt, Folionr. 517 - 525, nov; 7
    - Folionr. 526 - 581, nov, Folionr. 582 - 585, dec; 8
    - Folionr. 586 - 643, dec, 9
    - lege bladen, 10
  - Geboorten Paramaribo., 1866; 40
    - Folionr. 1 - 78, ontbreekt., Folionr. 79 - 104, feb; Folionr. 105 - 137, mrt; 1
    - Folionr. 38 - 152, mrt, Folionr. 153 - 197, apr; 2
    - Folionr. 198 - 202, apr, Folionr. 203 - 245, mei; Folionr. 246 - 253, jun; 3
    - Folionr. 254 - 296, jun, Folionr. 297 - 323, jul; 4
    - Folionr. 324 - 339, jul, Folionr. 340 - 385, aug; 5
    - Folionr. 386 - 447, sept, Folionr. 448 - 461, okt; 6
    - Folionr. 462 - 463, okt, Folionr. 464 - 527, zie fichenr. 8 + 9.; Folionr. 528 - 565, nov; Folionr. 566 - 585, dec; 7
    - Folionr. 586 - 622, dec, lege bladen; Folionr. 469 - 485, okt; 8
    - Folionr. 486 - 515, okt, Folionr. 516 - 518, nov; lege bladen; 9
  - Geboorten Paramaribo., 1867; 41
    - Folionr. 1 - 45, jan, Folionr. 46 - 53, feb; 1
    - Folionr. 54 - 107, feb, Folionr. 108 - 111, mrt; 2
    - Folionr. 112 - 155, mrt, Folionr. 156 - 171, apr; 3
    - Folionr. 172 - 189, ontbreekt., Folionr. 190 - 203, apr; Folionr. 204 - 233, mei; Folionr. 234 - 255, ontbreekt.; Folionr. 256 - 258, jun; Folionr. 259 - 337, ontbreekt.; Folionr. 338 - 343, aug; Folionr. 344 - 561, ontbreekt.; Folionr. 562 - 575, nov; Folionr. 576 - 583, dec; 4
    - Folionr. 584 - 643, dec, 5
    - Folionr. 644 - 653, dec, 6
  - Geboorten Paramaribo., 1868; 42
    - Folionr. 1 - 56, jan, Folionr. 57, feb; 1
    - Folionr. 58 - 108, feb, Folionr. 109 - 117, mrt; 2
    - Folionr. 118 - 165, mrt, Folionr. 166 - 177, apr; 3
    - Folionr. 178 - 223, apr, Folionr. 224 - 237, mei; 4
    - Folionr. 238 - 284, mei, Folionr. 285 - 297, jun; 5
    - Folionr. 298 - 349, jun, Folionr. 350 - 357, jul; 6
    - Folionr. 358 - 399, jul, Folionr. 400 - 415, aug; 7
    - Folionr. 416 - 473, aug, 8
    - Folionr. 474 - 531, sept, 9
    - Folionr. 532 - 536, sept, Folionr. 537 - 591, okt; 10
    - Folionr. 592 - 600, okt, Folionr. 601 - 651, nov; 11
    - Folionr. 652, nov, Folionr. 653 - 711, dec; 12
    - Folionr. 712 - 728, dec, 13
  - Geboorten Paramaribo., 1869; 43
    - Folionr. 1 - 51, jan, 1
    - Folionr. 52 - 57, jan, Folionr. 58 - 110, feb; Folionr. 111, mrt; 2
    - Folionr. 112 - 171, mrt, 3
    - Folionr. 172, mrt, Folionr. 173 - 225, apr; 4
    - Folionr. 1 - 55, mei, 5
    - Folionr. 56 - 59, mei, Folionr. 60 - 114, jun; Folionr. 115, jul; 6
    - Folionr. 116 - 175, jul, Folionr. 176 - 177, aug; 7
    - Folionr. 178 - 215, aug, Folionr. 216 - 259, sept; 8
    - Folionr. 260 - 269, sept, Folionr. 270 - 325, okt; 9
    - Folionr. 326 - 334, okt, Folionr. 335 - 385, nov; 10
    - Folionr. 386 - 397, nov, Folionr. 398 - 400, dec; Folionr. 412 - 449, dec; 11
    - Folionr. 450 - 466, dec, 12
  - Geboorten Paramaribo., 1870; 44
    - Folionr. 601 - 655, okt, 1
    - Folionr. 656 - 657, okt, Folionr. 657 - 659, ontbreekt.; Folionr. 660 - 717, nov; 2
    - Folionr. 718 - 733, nov, Folionr. 734 - 777, dec; 3
    - Folionr. 778 - 808, dec, 4
  - Geboorten Paramaribo., 1870-1871; 45
    - naamregister., Folionr. 1 - 12, jan; Folionr. 13 - 19, feb; Folionr. 20 - 26, mrt; Folionr. 27 - 33, apr; 1
    - Folionr. 34 - 39, apr, Folionr. 40 - 48, mei; Folionr. 49 - 54, jun; Folionr. 55 - 64, jul; Folionr. 65 - 73, aug; Folionr. 74 - 81, sept; Folionr. 82 - 92, okt; Folionr. 93, nov; 2
    - Folionr. 94 - 101, nov, Folionr. 102 - 112, dec; Folionr. 1 - 4, jan; Folionr. 5 - 7, feb; Folionr. 8 - 20, mrt; Folionr. 21 - 34, apr; Folionr. 35 - 41, mei; 3
    - Folionr. 42 - 51, jun, Folionr. 52 - 60, jul; Folionr. 61 - 71, aug; Folionr. 72 - 79, sept; Folionr. 80 - 83, okt; Folionr. 84 - 92, nov; Folionr. 93 - 97, dec; 4
    - Folionr. 1 - 6, jan, Folionr. 7 - 8, feb; Folionr. 9 - 13, mrt; Folionr. 14 - 20, apr; Folionr. 21 - 23, mei; Folionr. 24 - 30, jun; Folionr. 31 - 36, jul; Folionr. 37 - 45, aug; Folionr. 46 - 51, okt; Folionr. 52 - 59, nov; 5
    - Folionr. 60 - 64, dec, Folionr. 1 - 6, jan; Folionr. 7, feb; Folionr. 8 - 12, mrt; Folionr. 13 - 25, apr; Folionr. 26 - 32, mei; Folionr. 33 - 41, jun; 6
    - Folionr. 42 - 43, jul, Folionr. 38 - 41, jun; Folionr. 42 - 45, jul; Folionr. 90 - 92, nov; Folionr. 93 - 97, dec; Folionr. 1 - 6, jan; Folionr. 7 - 8, feb; Folionr. 9 - 13, mrt; Folionr. 14 - 17, apr; 7
    - Folionr. 18 - 20, apr, Folionr. 21 - 23, mei; Folionr. 24 - 30, jun; Folionr. 31 - 36, jul; Folionr. 37 - 45, aug; Folionr. 46, sept; Folionr. 47 - 51, okt; Folionr. 52 - 59, nov; Folionr. 60 - 67, dec; 8
    - Folionr. 1 - 6, jan, Folionr. 7, feb; Folionr. 10 - 12, mrt; Folionr. 13 - 25, apr; Folionr. 26 - 32, mei; Folionr. 33 - 41, jun; Folionr. 42 - 48, jul; Folionr. 49 - 51, aug; Folionr. 52 - 61, sept; 9
    - Folionr. 62 - 63, okt, Folionr. 64 - 72, nov; Folionr. 73 - 84, dec; Folionr. 1 - 7, jan; Folionr. 8 - 9, feb; Folionr. 10.- 20, mrt; Folionr. 21 - 26, apr; Folionr. 27 - 31, mei; 10
    - Folionr. 32 - 40, jun, Folionr. 41 - 46, jul; Folionr. 47 - 51, aug; Folionr. 52 - 55, sept; Folionr. 56 - 61, okt; Folionr. 62 - 69, nov; Folionr. 70 - 80, dec; Folionr. 1 - 7, jan; Folionr. 8 - 9, feb; 11
    - Folionr. 10 - 14, feb, Folionr. 15 - 20, mrt; Folionr. 29 - 42, apr; Folionr. 43 - 45, mei; Folionr. 46 - 55, jun; Folionr. 56 - 58, jul; Folionr. 59 - 69, aug; 12
    - Folionr. 70, aug, Folionr. 71, sept; Folionr. 72 - 82, sept; Folionr. 83 - 89, okt; Folionr. 90 - 94, nov; Folionr. 95 - 107, dec; Folionr. 1 - 5, jan; 13
    - Folionr. 18, mei, Folionr. 19, jul; Folionr. 20 - 21, sept; Folionr. 22 - 27, okt; Folionr. 28, nov; Folionr. 29 - 36, dec; 14
  - Geboorten Paramaribo., 1871; 46
    - Folionr. 1 - 55, jan, 1
    - Folionr. 56 - 71, jan, Folionr. 72 - 115, feb; 2
    - Folionr. 116 - 122, feb, Folionr. 123 - 173, mrt; 3
    - Folionr. 174 - 181, mrt, Folionr. 182 - 229, apr; 4
    - Folionr. 230 - 237, apr, Folionr. 238 - 289, mei; 5
    - Folionr. 290 - 292, mei, Folionr. 293 - 346, jun; Folionr. 347 - 351, jul; 6
    - Folionr. 352 - 397, jul, Folionr. 398 - 411, aug; 7
    - Folionr. 412 - 449, aug, Folionr. 450 - 469, sept; 8
    - Folionr. 470 - 506, sept, Folionr. 507 - 529, okt; 9
    - Folionr. 530 - 580, okt, Folionr. 581 - 585, nov; 10
    - Folionr. 586 - 639, nov, 11
    - Folionr. 640 - 653, nov, Folionr. 654 - 744, dec; lege bladen; 12
    - verbeteringen akten., 13
  - Geboorten Paramaribo., 1872; 47
    - Folionr. 1 - 57, jan, 1
    - Folionr. 58 - 75, jan, Folionr. 76 - 117, feb; 2
    - Folionr. 118 - 127, feb, Folionr. 128 - 177, mrt; 3
    - Folionr. 178 - 181, mrt, Folionr. 182 - 233, apr; 4
    - Folionr. 234 - 243, apr, Folionr. 244 - 278, mei; Folionr. 400 - 402, jul; Folionr. 403 - 413, aug; 5
    - Folionr. 420 - 456, aug, Folionr. 457 - 497, sept; 6
    - Folionr. 498 - 519, sept, Folionr. 520 - 557, okt; 7
    - Folionr. 558 - 593, okt, Folionr. 594 - 615, nov; 8
    - Folionr. 516 - 650, nov, Folionr. 651 - 675, dec; 9
    - Folionr. 676 - 705, dec, 10
  - Geboorten Paramaribo., 1873; 48
    - Folionr. 1 - 57, jan, 1
    - Folionr. 57 - 64, jan, Folionr. 65 - 115, feb; 2
    - Folionr. 116 - 127, feb, Folionr. 128 - 173, mrt; 3
    - Folionr. 174 - 202, mrt, Folionr. 203 - 231, apr; 4
    - Folionr. 232 - 281, apr, Folionr. 282 - 283, mei; 5
    - Folionr. 284 - 339, mei, Folionr. 340 - 343, jun; 6
    - Folionr. 344 - 390, jun, Folionr. 391 - 401, jul; 7
    - Folionr. 402 - 461, jul, 8
    - Folionr. 462 - 463, jul, Folionr. 464 - 519, aug; 9
    - Folionr. 520 - 574, sept, Folionr. 575 - 579, okt; 10
    - Folionr. 580 - 633, okt, Folionr. 634 - 637, nov; 11
    - Folionr. 638 - 694, nov, Folionr. 695, dec; 12
    - Folionr. 696 - 759, dec, 13
    - Folionr. 760 - 781, dec, 14
  - Geboorten Paramaribo., 1874; 49
    - Folionr. 1 - 61, jan, 1
    - Folionr. 62 - 83, jan, Folionr. 84 - 121, feb; 2
    - Folionr. 122 - 149, feb, Folionr. 150 - 179, mrt; 3
    - Folionr. 180 - 209, mrt, Folionr. 210 - 237, apr; 4
    - Folionr. 240 - 287, apr, Folionr. 288 - 297, mei; 5
    - Folionr. 298 - 342, mei, Folionr. 343 - 357, jun; 6
    - Folionr. 358 - 417, jun, 7
    - Folionr. 418 - 466, jul, Folionr. 467 - 477, aug; 8
    - Folionr. 478 - 509, aug, Folionr. 510 - 537, sept; 9
    - Folionr. 538 - 558, sept, Folionr. 559 - 597, okt; 10
    - Folionr. 598 - 613, okt, Folionr. 614 - 653, nov; 11
    - Folionr. 654 - 667, nov, Folionr. 668 - 713, dec; 12
    - Folionr. 714 - 740, dec, 13
  - Geboorten Paramaribo., 1875; 50
    - Folionr. 1 - 53, jan, Folionr. 54 - 59, feb; 1
    - Folionr. 60 - 109, feb, Folionr. 110 - 117, mrt; 2
    - Folionr. 118 - 156, mrt, Folionr. 157 - 177, apr; 3
    - Folionr. 178 - 206, apr, Folionr. 207 - 235, mei; 4
    - Folionr. 236 - 264, mei, Folionr. 265 - 291, jun; 5
    - Folionr. 292 - 304, jun, Folionr. 305 - 349, jul; 6
    - Folionr. 350 - 351, jul, Folionr. 360 - 400, aug; Folionr. 401 - 417, sept; 7
    - Folionr. 418 - 452, sept, Folionr. 453 - 473, okt; 8
    - Folionr. 474 - 532, okt, Folionr. 533 - 535, nov; 9
    - Folionr. 536 - 595, nov, 10
    - Folionr. 596 - 607, nov, Folionr. 608 - 653, dec; 11
    - Folionr. 654 - 695, dec, 12
  - Geboorten Paramaribo., 1876; 51
    - Folionr. 1 - 59, jan, Folionr. 58, jan, (foutief genummerd); Folionr. 61, jan; 1
    - Folionr. 62 - 81, jan, Folionr. 82 - 117, feb; 2
    - Folionr. 118 - 164, feb, Folionr. 165 - 171, mrt; 3
    - Folionr. 172 - 217, mrt, 4
    - Folionr. 218 - 222, mrt, Folionr. 223 - 246, apr; Folionr. 247, mei; 5
    - Folionr. 248 - 333, mei, 6
    - Folionr. 334 - 350, mei, Folionr. 351 - 389, jun; 2
    - Folionr. 388 - 391, jun, Folionr. 392 - 445, jul; 8
    - Folionr. 446 - 448, jul, Folionr. 449 - 501, aug; 9
    - Folionr. 502 - 504, aug, Folionr. 505 - 557, sept; 10
    - Folionr. 558 - 560, sept, Folionr. 561 - 618, okt; Folionr. 619 - 623, nov; 11